【裁判字號】    89,易,1154
【裁判日期】    900320
【裁判案由】    毒品危害防制條例
【裁判全文】
臺灣苗栗地方法院刑事判決                        八十九年度易字第一一五四號
    公  訴  人  臺灣苗栗地方法院檢察署檢察官
    被      告  甲○○
右列被告因毒品危害防制條例案件，經檢察官提起公訴（八十九年度毒偵緝字第四六
五號、八十九年度毒偵字第二二六四號），及同署移送併案審理（九十年毒偵字第二
六號），本院判決如左：
    主  文
甲○○連續施用第二級毒品，處有期徒刑肆月，如易科罰金，以參佰元折算壹日。
扣案之第二級毒品安非他命貳小包（毛重共壹公克）沒收銷燬之；吸食器壹組沒收。
    事  實
一、甲○○前因施用毒品案件，經依本院裁定送觀察、勒戒後，認無繼續施用毒品之
    傾向，經臺灣苗栗地方法院檢察署檢察官於民國八十八年九月二十八日，以八十
    八年度毒偵字第六六號不起訴處分確定。嗣甲○○於五年內復基於第二級毒品安
    非他命（下稱安非他命）之概括犯意，自八十九年四月初某日起至八十九年十月
    二十九日上午九時許止，在苗栗縣頭份鎮○○里○○街三十四號住處及其他不詳
    處所，連續非法施用安非他命多次，而先後於八十九年七月三十一日在其住處為
    警查獲，並扣得安非他命含袋重０．五公克及其所有之安非他命吸食器一組，再
    於同年十月六日十七時二十分，在其住處經警查獲，復於同年十月二十九日十三
    時三十分許，亦在其住處為警緝獲，並扣得安非他命含袋重０．五公克，經採尿
    送驗後始悉上情，經依本院以八十九年度毒聲字第一八三八號裁定送觀察、勒戒
    後，認有繼續施用毒品傾向。
二、案經苗栗縣警察局頭份分局及竹南分局報請臺灣苗栗地方法院檢察署檢察官偵查
    起訴及移送併辦。
    理  由
一、訊據被告甲○○對右揭事實供承不諱，核與證人即被告之父夏運富、被告之友人
    羅文建證述之情節大致相符，並有前揭毒品、吸食器一組扣案可證，且其於八十
    八年七月三十一日、同年十月六日為警查獲時所採集之尿液，經送苗栗縣衛生局
    檢驗結果確有安非他命陽性反應，有該局出具之煙毒尿液檢驗成績書二紙附卷可
    稽。又被告前因施用毒品案件，經送觀察、勒戒後，認無施用毒品傾向，由臺灣
    苗栗地方法院檢察署檢察官於八十八年九月二十八日，以八十八年度毒偵字第六
    六號為不起訴處分確定，有不起訴處分書在卷足憑。其於五年內再犯毒品危害防
    制條例第十條之罪，經送臺灣苗栗看守所附設觀察勒戒處所觀察勒戒後，判定有
    繼續施用毒品傾向，亦有臺灣苗栗看守所八十九年十一月十四日苗所衛字第三六
    一一號函所附之受觀察勒戒人有無繼續施用毒品判定資料附卷可參。足見被告之
    自白確與事實相符，本件事證明確，其犯行洵堪認定。
二、查安非他命為毒品危害防制條例第二條第二項第二款規定之第二級毒品，核被告
    前揭施用安非他命之行為，係犯該條例第十條第二項之施用第二級毒品罪。其先
    後多次施用安非他命之犯行，時間緊接，方法相同，且觸犯構成要件相同之罪名
    ，顯係基於概括犯意所為，為連續犯，依刑法第五十六條之規定以一罪論，並加
    重其刑。被告持有毒品後進而施用，其持有之低度行為應被施用之高度行為所吸
    收，故不另論罪。又起訴書未提及之部分（即九十年度毒偵字第二六號移送併辦
    部分），與本件具有審判上不可分之連續犯裁判上一罪之關係，為起訴效力所及
    ，且檢察官請求併辦，本院自應併予審究，併予敘明。爰審酌被告之素行、犯罪
    之手段、所犯施用毒品係自戕之行為，並未危害他人，惟自退伍後即又開始施用
    及犯後坦承犯行等一切情狀，量處如主文所示之刑。扣案之安非他命二小包毛重
    共一公克係查獲之第二級毒品，併依毒品危害防制條例第十八條第一項前段之規
    定沒收銷燬之。另扣案之供施用毒品器具吸食器一組係犯罪所用之物，且為被告
    所有，已如前認定，爰依刑法第三十八條第一項第二款併予宣告沒收。
三、公訴意旨另以：被告甲○○自八十八年十月間某日起至八十九年三月底止，連續
    施用安非他命，因認被告此部分亦涉犯毒品危害防制條例第十條第二項之施用毒
    品罪嫌云云。訊據被告堅決否認有於上開時間施用安非他命，辯稱：當時係在軍
    中服役，並未施用等語。經查：被告在偵訊時雖供稱：八十八年月十月份又在家
    中開始吸安（見八十九毒偵緝字第四六五號卷第十四頁反面）。惟被告在本院審
    理時供稱其觀察勒戒出來後係繼續當兵，所以沒有吸食，並經本院函查無誤，有
    苗栗縣頭份鎮公所九十年二月六日九○頭鎮兵役字第一八五四號函在卷可稽，且
    除此之外並無其他證據可證明被告確有於上開時間施用安非他命。又本件被告係
    坦承犯行，若上開時間確有施用，衡情其應無再加否認之必要，故被告此部分之
    罪嫌尚有不足，惟因公訴人認被告此部分犯行與其上開有罪部分有裁判上一罪之
    連續犯關係，故不另為無罪之諭知，附此敘明。
據上論斷，應依刑事訴訟法第二百九十九條第一項前段，毒品危害防制條例第十條第
二項、第十八條第一項前段，刑法第十一條前段、第五十六條、第四十一條第一項前
段、第三十八條第一項第二款，罰金罰鍰提高標準條例第二條，判決如主文。
本案經檢察官吳義聰到庭執行職務
中      華      民      國    九十    年      三      月      二十      日
                                臺灣苗栗地方法院刑事第二庭
                                        法  官  黃  建  都
右正本證明與原本無異
如不服本判決，應於判決送達後十日內向本院提出上訴狀（應付繕本），上訴於臺灣
高等法院臺中分院。
                                        書記官  黃  士  益
中      華      民      國    九十    年      三      月      二十      日
附錄本案論罪科刑法條全文
毒品危害防制條例第十條第二項：施用第二級毒品者，處三年以下有期徒刑。


司法院資訊處製作；財團法人民間司法改革基金會備份。
